# 品牌授权涉及分成的业务在新收入准则下如何确认？

提问人：yqyxh0723 时间：2020-08-17 15:50:00
请教陈版主：
目前工作中遇到这样一个业务，关于收入和成本的确认存在疑惑，具体情况如下：
甲公司拥有A品牌（牛肉产品及副产品）的经营权，为快速推进市场，甲公司与乙公司签订了品牌专营店合作协议，其协议的主要内容如下：
1 、关于经营权：甲方享有指定门店的独家经营权，指定门店的经营管理（包括但不限于市场推广及营销、货源采购及管理、产品销售、人员招聘等）全部由甲方负责，乙方不参与指定门店的经营及管理，亦不干预甲方对指定门店的经营管理和运营决策；
2 、关于财务：每日产生的营业额均由甲方统一收取，指定门店的对外销售产生的收入全部由甲方享有；甲方享有指定门店财务收支及管理权益；
3 、关于门店租赁、装修、标准配置的购置费用：甲方负责提供相关方案，所有费用乙方承担；
4 、关于保证金：乙方须按照一定金额标准支付；
5 、关于品牌授权费：乙方按照每年固定金额的标准支付；
6 、关于营业额分成：甲方向乙方提供门店经营服务。门店经营服务涵盖了日常业务经营、市场推广、销售等前台服务，以及人力资源、法务、财务、税务等中后台服务等与门店经营相关任何服务，每一指定门店的经营服务费用收取按照甲方为指定门店提供的门店人员人数确认，收费标准为每月人民币【】元乘以当月该指定门店人员数量，甲方有权直接从每月应付乙方的营业额分成中扣减乙方应承担的经营服务费用；如营业额分成不足以抵扣乙方应付经营服务费用的，乙方应在收到甲方通知后补足。门店经营主体有权享有门店每日营业额的一定比例（以下简称“分成比例”）作为本次合作的收益分配所得。具体如下：
（ 1 ） 每日营业额未超过人民币【】元的，分成比例按照【%】计算；
（ 2 ） 每日营业额超过人民币【】元的，分成比例按照【%】计算。
对于日常销售收入，项目组认为甲方应按照收到的钱全额去确认收入，分成作为营业成本。理由：甲方负责门店的经营，具有销售商品的自主定价权，门店经营人员由甲方负责，产品的来源由甲方提供，甲方承担存货损毁的风险，为该项业务的主要责任人，因此按照全额法确认收入。如此，销售分成如何列报（营业成本或销售费用？还是其他科目？相关理由）？乙方开具什么名目发票合适？

回答人：chenyiwei
这个问题首先要合理判断该交易的经济实质和业务模式，包括但不限于分析甲乙双方各自享有或承担风险和报酬的程度，以及回报可变性、财务和经营的风险和收益在甲乙双方之间的分担情况，乙方保留的相关权限（包括退出权）等，以确定甲方是否为乙方的代理人，这些门店是否应纳入甲方的合并报表范围。这方面的考虑与本版面上已有较多讨论的托管、承包经营的合并报表问题比较相似。
如果确定这些门店应纳入甲方合并报表范围的，则甲方不应单独确认品牌授权收入（因为事实上并未将品牌的使用权让渡给乙方），而是将支付给乙方的业绩分成款减去乙方应支付的品牌使用费后的差额作为向乙方租赁店铺的租金成本处理，计入管理费用或销售费用。